臺灣基隆地方法院刑事判決　　　　　　　 96年度訴字第908號
公　訴　人　臺灣基隆地方法院檢察署檢察官
被　　　告　乙○○
上列被告因違反毒品危害防制條例案件，經檢察官提起公訴（96
年度毒偵字第2651號），並經本院合議庭裁定由受命法官獨任進
行簡式審判程序，判決如下：
    主      文
乙○○施用第一級毒品，累犯，處有期徒刑捌月。
扣案之第一級毒品海洛因淨重零點零肆公克（不含包裝袋）沒收
銷燬之、包裝上開第一級毒品海洛因之包裝袋壹只沒收。
    事實及理由
一、本件犯罪事實應補充「乙○○先後經2 次觀察勒戒後，分別
    於民國91年4月4日、92年9月18 日因無繼續施用傾向而釋放
    。嗣為警於96年8月28 日為警查獲，並扣得第一級毒品海洛
    因淨重0.04公克（不含包裝袋）、及其所有供施用毒品用之
    包裝上開第一級毒品海洛因之包裝袋1 只。」、證據應補充
    ；「被告於本院準備程序及審判程序之自白。」、應適用之
    法條應補充：「被告持有第一級毒品海洛因係供施用，其持
    有之低度行為應為施用之高度行為所吸收，不另論罪。扣案
    之第一級毒品海洛因淨重0.04公克（不含包裝袋），為查獲
    之毒品，不問屬於被告與否，應依毒品危害防制條例第18條
    笫1 項前段之規定宣告沒收銷燬之，包裝上開第一級毒品海
    洛因之包裝袋1 只，為犯罪行為人即被告所有，供施用第一
    級毒品海洛因所用之物，業據被告供明在卷，應依刑法第38
    條第1項第2款之規定宣告沒收。」外，餘均引用如附件檢察
    官起訴書之記載。
二、據上論斷，應依刑事訴訟法第273 條之1第1項、第284條之1
    、第299條第1項前段、第310條之2、第454條第2項，毒品危
    害防制條例第10條第1項、第23 條第2項、第18條笫1項前段
    ，刑法第11條、第47條第1項、第38 條第1項第2款，判決如
    主文。
本案經檢察官甲○○到庭執行職務。
中　　華　　民　　國　　96　　年　　11　　月　　30　　日
                  刑事第四庭法  官    何怡穎
以上正本證明與原本無異。
對於本件判決如有不服，應於收受送達後10日內，向本院提出上
訴書狀，上訴於臺灣高等法院，並按他造當事人之人數附具繕本
。
中　　華　　民　　國　　96　　年　　11　　月　　30　　日
                            書記官    鄭梅君
附錄本案論罪科刑法條：
毒品危害防制條例第十條第一項
施用第一級毒品者，處六月以上五年以下有期徒刑。
附件：
臺灣基隆地方法院檢察署檢察官起訴書
　　　　　　　　　　　　　　　　　　96年度毒偵字第2651號
　　被　　　告　乙○○　男　36歲（民國○○年○月○○日生）
　　　　　　　　　　　　住基隆市○○區○○路236巷17之2號
　　　　　　　　　　　　國民身分證統一編號：Ｚ000000000號
上列被告因違反毒品危害防制條例案件，業經偵查終結，認應提
起公訴，茲敘述犯罪事實及證據並所犯法條如下：
　　　　犯罪事實
一、乙○○前因施用毒品案件，經送觀察、勒戒2 次後，均認無
    繼續施用毒品之傾向，分別於民國91年4月4日、92年9 月18
    日釋放出所，並由本署檢察官於91年4月8日、92年9 月16日
    ，以90年度毒偵字第1733號及92年度毒偵緝字第82號為不起
    訴處分確定。又因施用毒品案件，經臺灣基隆地方法院於94
    年10月31日及95年3月30日，分別以94年度訴字第812號、95
    年度訴字第198號判決，均判處有期徒刑6月確定，2 案接續
    執行，於95年12月31日縮短刑期執行完畢。復因施用毒品案
    件，經本署檢察官以96年度毒偵字第1802號提起公訴，同法
    院於96年10月12日以96訴字第713 號判決判處有期徒刑10月
    而；再因施用第一級毒品海洛因案件，經本署檢察官以96毒
    偵字第2186號提起公訴，現由同法院審理中。嗣猶不知悔改
    於同年8月26日晚上某時，在基隆市火車站公廁內，以針筒
    注射方式，施用第一級毒品海洛因1次，為警於同年月28日
    下午2時40分，在基隆市○○街27號前盤查時查獲，並扣得
    第一級毒品海洛因0.04公克（淨重）。
二、案經基隆市警察局第二分局報告偵辦。
　　　　證據並所犯法條
一、證據名稱及待證事實：
┌──┬────────┬──────────────┐
│編號│證據名稱　　　　│待證事實　　　　　　　　　　│
├──┼────────┼──────────────┤
│一　│被告乙○○之供述│其坦承有於96年8月26日下午2時│
│    │                │40分許，於基隆市火車站公廁內│
│    │                │施用海洛因之行為。          │
├──┼────────┼──────────────┤
│二  │基隆市警察局第二│被告於96年8月26日16時45分經 │
│    │分局應受尿液採驗│警採集之尿液送驗，結果呈海洛│
│    │人尿液檢體採集送│因之代謝物嗎啡陽性反應。　  │
│    │驗紀錄表、台灣檢│                            │
│    │驗科技股份有限公│                            │
│    │司濫用藥物尿液檢│                            │
│    │驗報告書各1份   │                            │
├──┼────────┼──────────────┤
│三  │法務部調查局鑑定│扣案之第一級毒品海洛因0.04公│
│    │書              │克（淨重）確含海洛因成分。  │
│    │                │                            │
│    │                │                            │
│    │                │                            │
│    │                │                            │
│    │                │                            │
├──┼────────┼──────────────┤
│四　│本署刑案資料查註│被告有如事實欄所載之施用毒品│
│　　│紀錄表、全國施用│紀錄。　　　　　　　　　　　│
│　　│毒品案件紀錄表、│　　　　　　　　　　　　　　│
│　　│法務部全國檢察官│　　　　　　　　　　　　　　│
│　　│線上查詢刑案人犯│　　　　　　　　　　　　　　│
│    │在監所最新資料報│                            │
│　　│號表各1份　　　 │　　　　　　　　　　　　　　│
├──┼────────┼──────────────┤
│五  │最高法院96年度第│本件被告施用毒品海洛因之行為│
│    │九次刑事庭會議紀│與本署96年度毒偵字第1802號、│
│    │錄              │第2186號中被告施用海洛因之行│
│    │                │為，不符合接續犯要件，應一罪│
│    │                │一罰。                      │
└──┴────────┴──────────────┘
二、核被告乙○○所為，係犯毒品危害防制條例第10條第1項之
    施用第一級毒品海洛因罪嫌。另被告有如事實欄所載之科刑
    紀錄，有本署刑案資料查註紀錄表1份附卷可參，其於刑之
    執行完畢後，5年內故意再犯本件有期徒刑以上之罪，屬累
    犯，請依刑法第47條第1項之規定，加重其刑。扣案之毒品
    海洛因，請依法宣告沒收銷燬之。
三、依毒品危害防制條例第23條第2項、刑事訴訟法第251條第1
    項提起公訴。
　　此  致
臺灣基隆地方法院
中　　華　　民　　國　　96　　年　　10　　月　　25 　日
　　　　　　　　　　　　　　　檢察官　周　啟　勇
本件正本證明與原本無異
中　　華　　民　　國　　96　　年　　11　　月　　1 　　日
　　　　　　　　　　　　　　　書記官　張　雅　
附錄所犯法條：
毒品危害防制條例第10條第1項
    施用第一級毒品者，處 6 月以上 5 年以下有期徒刑。
    施用第二級毒品者，處 3 年以下有期徒刑。
